臺灣高等法院民事裁定　　　　　　　　 94年度聲更(一)字第7號
聲　請　人　甲○○
相　對　人　乙○○
上列當事人間請求遷讓房屋事件，聲請人聲請訴訟救助，本院裁
定如下：
    主  文
聲請駁回。
聲請程序費用由聲請人負擔。
    理  由
一、按當事人無資力支出訴訟費用者，法院應依聲請，以裁定准
    予訴訟救助。但顯無勝訴之望者，不在此限。法院認定前項
    資力時，應斟酌當事人及其共同生活親屬基本生活之需要。
    又無資力支出訴訟費用之事由，應提出能即時調查之證據以
    釋明之。民事訴訟法第107條、第109條第2項、第284條分別
    定有明文。
二、本件聲請意旨略以：聲請人對民國94年6月17日台灣台北地
    方法院94年度訴字第1266號民事判決（下稱原審判決）提起
    上訴，並無資力支出上訴之訴訟費用，且業經財團法人法律
    扶助基金會准予法律扶助，為此聲請准予訴訟救助等語。
三、經查，聲請人就所主張之事實，固據提出財團法人法律扶助
    基金會台北分會（下稱法扶會台北分會）扶助律師接案通知
    書1件為證。惟查上開扶助律師接案通知書係法扶會台北分
    會於94年2月25日所製，距94年7月11日聲請人提出聲明上訴
    暨訴訟救助聲請狀，相隔近5個月；且法扶會台北分會已於
    94年11月21日以 (94)法北永字第00232號函復本院，略以：
    「(一)就台北地方法院94年度訴字第1266號案件，甲○○（即
    聲請人）曾於94年2月25日前來本會申請，經准予扶助後，
    本會指派張仁興律師為民事第一審訴訟代理。(二)惟該訴訟一
    審判決後，甲○○不服一審判決，復於94年7月11日及同年9
    月5日二度來本會就第二審上訴請求扶助，惟經本會審議後
    ，均以顯無理由，駁回甲○○之申請。」等語，並有聲請人
    法律扶助申請書、案件概述單及審查表等件附卷可稽。可知
    聲請人所提上開扶助律師接案通知書，係聲請人於原審向法
    扶會台北分會聲請准予扶助後，法扶會台北分會指派律師為
    其在原審之訴訟代理人；至聲請人對原審判決提起上訴，並
    未獲法扶會台北分會准予扶助。是聲請人依法律扶助法第62
    條規定，就上訴之訴訟費用，聲請准予訴訟救助，即有未合
    。況聲請人於原審辯稱：伊因借款予系爭房屋原所有人吳永
    富夫妻，因吳氏夫妻無力清償，乃將系爭房屋不定期租予伊
    云云，並提出存摺提款明細為證。果爾，聲請人既有足夠之
    現金出借他人，即難遽認係無資力之人。此外，聲請人復未
    提出能即時調查之證據，以釋明其無資力支出訴訟費用之主
    張為真實。依首揭說明，其聲請即屬無從准許，爰裁定如主
    文。
中　　華　　民　　國　　94　　年　　11　　月　　23　　日
                  民事第十七庭  審判長法  官  沈方維
　　　　　　　　　　                  法  官  湯美玉
                                      法  官  張競文
正本係照原本作成。
如不服本裁定，應於收受送達後10日內向本院提出抗告狀。
中　　華　　民　　國　　94　　年　　11　　月　　28　　日
                                      書記官  章大富
